臺灣高等法院臺南分院刑事判決
109年度上訴字第710號
上  訴  人  
即  被  告  盧政齊



選任辯護人  陳明律師(法扶律師)
上列上訴人因加重強盜等案件，不服臺灣嘉義地方法院108年度
訴字第303號中華民國109年2月27日第一審判決（追加起訴案號
：臺灣嘉義地方檢察署108年度偵字第3392號），提起上訴，本
院判決如下：
    主  文
原判決關於乙○○共同犯剝奪他人行動自由罪所處罪刑及沒收部分
撤銷。
乙○○共同犯剝奪他人行動自由罪，處有期徒刑伍月，如易科罰金
，以新臺幣壹仟元折算壹日。
    事  實
一、乙○○與陳昱豪(剝奪他人行動自由及傷害部分業經原審分別
    判處有期徒刑5月、公訴不受理確定)、少年洪○瑋（民國00
    年0月生，真實姓名年籍詳卷，經原審少年法庭裁定保護管
    束）均為朋友關係。乙○○曾於106年初某日，因甲○○之擔保
    而將車輛出借甲○○友人蔡登法及蔡良山使用，惟該車輛因蔡
    登法駕駛不慎而肇事撞毀，致乙○○受有約新臺幣（下同）10
    萬元損失，嗣因乙○○向甲○○、蔡登法等人追討損失金額未果
    ，心有不甘，遂於106年12月28日前1週之某日，在嘉義縣○○
    鄉某早餐店向陳昱豪、洪○瑋提及上情，並邀約其等共向甲○
    ○追討，陳昱豪、洪○瑋欣然應允。陳昱豪隨即於106年12月2
    8日凌晨5時9分許，以通訊軟體「微信」聯繫甲○○見面，再
    駕駛乙○○提供之車牌號碼000-0000號自用小客車搭載洪○瑋
    ，一同前往嘉義市○區○○街00巷0號2樓甲○○住處，將甲○○載
    至嘉義市○區○○路○○○○圍牆旁某處。途中，陳昱豪在車內質
    問甲○○有無積欠乙○○修車費用、是否償還等事，為甲○○所否
    認，雙方因而發生口角，陳昱豪遂在○○○○圍牆旁某處停車要
    求甲○○下車，下車後仍再追問甲○○積欠乙○○款項一事，甲○○
    仍矢口否認，陳昱豪乃心生不滿，持乙○○放置車內之鋁棒毆
    打甲○○腿部，並與洪○瑋輪流持洪○瑋事先準備之開山刀朝甲
    ○○手臂揮砍，甲○○雖沿○○路逃跑，仍遭陳昱豪、洪○瑋追及
    並持續劈砍、毆打，因而受有右側手肘開放性骨折及脫臼合
    併關節囊破裂、左側前臂開放性傷口等傷害（傷害犯嫌業據
    撤回告訴，並經原審判決公訴不受理確定，洪○瑋所涉傷害
    犯嫌，則由原審法院少年法庭裁定保護管束）。陳昱豪、洪
    ○瑋見甲○○已受傷嚴重，即另與乙○○共同基於剝奪他人行動
    自由之犯意聯絡，由陳昱豪以欲載送甲○○就醫之名義，喝令
    甲○○上車，甲○○迫於無奈上車後，於就醫途中，又遭陳昱豪
    質問要如何處理所欠乙○○債務、有何財物可供抵債，經甲○○
    表示需提領金錢後，陳昱豪及洪○瑋即在車內取走甲○○身上
    之郵局提款卡並逼問密碼，再由陳昱豪持該提款卡先至嘉義
    市○○路某超商提領甲○○郵局帳戶內款項，惟因故未提領成功
    ，乃又返回車內，將甲○○載至衛生福利部嘉義醫院外，並取
    下甲○○身上配戴之金項鍊1只（重量約1兩）及金戒指1只（
    重量約1錢）後，始於同日上午5時55分許讓甲○○下車就醫，
    以此方式剝奪甲○○之行動自由。嗣陳昱豪、洪○瑋將取得之
    金項鍊、金戒指攜至乙○○住處並告知乙○○上情後，即再前往
    臺南市新營區某處銀樓變賣上開金項鍊及金戒指，得款43,0
    00元，並由陳昱豪、洪○瑋、乙○○等3人朋分花用。
二、案經甲○○訴由嘉義市政府警察局第一分局報告臺灣嘉義地
    方檢察署檢察官偵查起訴及簽分偵辦後追加起訴。 
    理  由
一、上訴審理範圍：
    本件原審判決後，上訴人即被告(以下稱被告)乙○○，初就
    全部犯罪事實提起上訴，嗣於110年8月18日審理程序時，就
    原審判決傷害罪諭知公訴不受理部分撤回上訴，有本院審判
    程序筆錄及撤回上訴聲請書在卷可稽(見本院卷第229頁、第
    265頁)，是原審判決關於傷害罪部分，不在本院審理範圍，
    本院僅就原審判決剝奪他人行動自由罪部分審理判決。
二、證據能力：
    按被告以外之人於審判外之陳述，雖不符刑事訴訟法第159
    條之1至第159條之4規定得為證據之情形，而經當事人於審
    判程序同意作為證據，法院審酌該言詞陳述或書面陳述作成
    時之情況，認為適當者，亦得為證據，刑事訴訟法第159條
    之5第1項定有明文。又刑事訴訟法第159條之5立法意旨，在
    於確認當事人對於傳聞證據有處分權，得放棄反對詰問權，
    同意或擬制同意傳聞證據可作為證據，屬於證據傳聞性之解
    除行為，如法院認為適當，不論該傳聞證據是否具備刑事訴
    訟法第159條之1至第159條之4所定情形，均容許作為證據，
    不以未具備刑事訴訟法第159條之1至第159條之4所定情形為
    前提。查本判決所引用之下列供述證據暨其他書證、物證，
    檢察官、被告及其辯護人於本院準備程序、審理時，均同意
    作為本案證據（見本院卷第188頁、第231至232頁），且於
    本院逐一提示後，迄於言詞辯論終結前亦未聲明異議，本院
    審酌上開證據資料製作時之情況，尚無違法不當及證明力明
    顯過低之瑕疵，認以之作為證據應屬適當，而有證據能力。
三、認定犯罪事實所憑之證據及理由：
㈠、上揭事實，業據被告於警詢、偵訊及原審審理時坦承曾出借
    車輛給共犯陳昱豪使用，且分得陳昱豪、洪○瑋自甲○○處取
    得之金項鍊、金戒指，事後亦與該2人共同朋分部分變賣款
    項等事實，嗣於本院審理時則坦承與陳昱豪、洪○瑋共犯前
    揭剝奪行動自由、強制等犯行不諱(見警卷第13至14頁:偵卷
    第83至85頁；他卷第53至54頁；原審9號卷一－以下稱原審卷
    一－第35至48頁、第190至197頁；原審9號卷二－以下稱原審
    卷二－第344頁；原審9號卷三－以下稱原審卷三－第29至38頁
    ；原審303號卷－以下稱原審卷四－第33至34頁、第42至45頁
    ；本院卷第188頁、第229頁、第249至252頁)，並據證人即
    告訴人甲○○、共犯陳昱豪於警詢、偵查、原審審理及共犯洪
    ○瑋於偵訊及原審審理時證述在卷（見警卷第6至11頁；他卷
    第25至27頁、第41至44頁；偵卷第53至55頁、第57至59頁；
    原審卷一第70頁、第121頁；原審卷二第18頁、第223頁、第
    225至278頁、第292頁、第297至343頁）。此外，甲○○遭共
    犯陳昱豪以鋁棒毆打及遭陳昱豪與洪○瑋輪流持開山刀揮砍
    而受傷，迄106年12月28日上午5時55分許始行就醫等情，有
    ○○○○○○○醫院107年1月5日診斷證明書及該院108年6月11日○○
    歷字第1083202392號函暨所附甲○○之病歷資料存卷可參（見
    警卷第23頁；原審卷一第275至302頁）。被告自白，核與卷
    內其他客觀事證相符，堪以採信。
㈡、至公訴意旨固認被告、陳昱豪與洪○瑋剝奪甲○○行動自由等行
    為，而使甲○○依指示交付財物，所為係犯刑法第328條第1項
    強盜罪，而有同法第321條第1項第3款持兇器犯之加重條件
    ，應成立同法第330條第1項加重強盜罪嫌。惟被告堅詞否認
    有何加重強盜罪嫌，辯稱：甲○○跟蔡登法一起跟我借車，兩
    人都有使用車，後來蔡登法把車撞壞，無法再開或修理，他
    們有同意要賠償我10萬元損失，蔡登法的弟弟蔡良山有先還
    我1萬元，這筆錢要他們一起處理，但甲○○說要處理都沒處
    理等語。經查，刑法上之強盜罪，以意圖為自己或第三人不
    法所有為其意思要件，如行為人主觀上欠缺為自己或第三人
    不法所有之意圖，與刑法上強盜罪之犯罪構成要件不符，縱
    其係使用強暴、脅迫等不法手段，至使不能抗拒，而取他人
    之物或使其交付，除成立其他罪名外，仍不能以強盜罪相繩
    （最高法院101年度台上字第5529號、103年度台上字第1352
    號判決意旨參照）。而意圖不法所有之意義，必行為人自知
    對於該項財物並無法律上正當權源，仍圖以占為己有，始與
    不法所有之意圖相當，若行為人自信確有法律上正當所有之
    原因，且該自信不論就法規或社會相當性而言尚非全屬無據
    ，縱其強取財物之際，手段涉於不法，仍與強盜罪之意思要
    件不合。揆之共犯陳昱豪於警詢、偵訊及原審審理時迭次供
    稱，其於案發時邀約甲○○外出，並與洪○瑋駕車搭載甲○○至
    案發地點，毆打砍傷甲○○，其後再取走甲○○身上財物，係因
    甲○○及其友人撞壞被告車輛，被告委託其與洪○瑋向甲○○討
    債，其與洪○瑋在向甲○○討債時亦曾提到甲○○撞壞被告車輛
    而積欠被告債務之事等語存卷可參(見警卷第2至3頁；偵卷
    第54頁、第91至93頁；他卷第26至27頁；原審卷一第122至1
    25頁、第127頁；原審卷二第18至19頁、第23至28頁、第30
    至31頁、第57至58頁、第64至67頁、第72至73頁、第75頁、
    第85頁、第122頁；原審卷三第25頁、第28頁)；洪○瑋亦於
    偵訊及原審審理時為同樣證述，有其筆錄附卷可憑(見他卷
    第41至43頁；原審卷二第176頁、第183至190頁、第226至22
    8頁、第232至238頁、第249至250頁、第259至261頁、第275
    頁、第278頁)。堪認被告確因甲○○介紹友人向被告借車使用
    ，嗣後因車輛毀損，甲○○及其友人對於賠償事宜相互推諉，
    被告不甘損失而委託陳昱豪、洪○瑋向甲○○索討車輛遭撞毀
    之損害無訛，陳昱豪、洪○瑋於案發時，亦針對渠等受託討
    債之來意告知甲○○，其後取走甲○○身上財物，目的在於抵償
    債務，並非有其他不法意圖甚明。核與甲○○於偵查中證稱：
    我沒有欠被告錢，是我介紹我朋友蔡登法向被告借車，結果
    蔡登法把車撞壞，不是我撞壞的，我沒有說不還錢，就算要
    我負責，也應該是被告來找我等語（見偵卷第57頁）；及於
    原審法院少年法庭訊問稱：因為我認識被告，所以我朋友蔡
    登法透過我跟被告借車，我有擔保，被告才願意借，我有擔
    保車子之後若有問題我願意負責任，被告是看在我的面子上
    借車給我朋友，後來車子被我朋友蔡登法撞壞的，據我所知
    這臺車直接報廢沒有修理，我就是負擔保責任，我覺得被告
    可能認為我也要負一些責任，才會找陳昱豪他們向我討債，
    因為陳昱豪跟我說被告的車子被我撞壞，要跟我拿車子撞壞
    的錢，我覺得很奇怪，我說車子不是我撞壞的，我爭辯對撞
    壞車子沒有責任，陳昱豪才會動手等語（見原審卷二第176
    至177頁、第185至188頁），及於原審審理時證稱：蔡登法
    撞壞的那臺車是透過我跟被告借的，車子撞壞後，被告有找
    蔡登法講過賠償的事，說要賠10萬元，要我們3人一起負責
    ，當時有說2個月內要賠償，蔡登法已經還1萬元了，我都沒
    有還，我當天被拿走的金項鍊、戒指價值共約5萬元等語（
    見原審卷二第298至304頁、第331至333頁）相符。再探求甲
    ○○歷次證述真意可知，雖其並非直接將乙○○車輛撞壞之人，
    然駕車肇事者係透過其向被告借車，其對車子撞壞亦應負相
    關之擔保責任，雙方並已約定損害賠償金額為10萬元，雖其
    中1人已有賠償被告1萬元，但被告仍有9萬元損失未獲償（
    因並無客觀事證足認甲○○係與被告約明由其與另2人各自平
    均負擔該10萬元賠償責任，故本於罪疑惟輕原則，採有利被
    告乙○○之認定，即不能排除被告主觀上認為甲○○尚應與另2
    人共同負擔債權餘額9萬元之連帶賠償責任）。從而，被告
    與甲○○間既然確有撞車損害賠償之債權債務關係存在，且陳
    昱豪、洪○瑋所取得之甲○○金項鍊、金戒指價值共約5萬元，
    仍在被告債權餘額內，則被告委託陳昱豪、洪○瑋討債之目
    的顯在抵償債務，尚難認其有何不法所有之意圖。另甲○○雖
    於案發時曾向陳昱豪、洪○瑋否認積欠被告債務，且被告未
    曾向陳昱豪、洪○瑋出示任何債權證明，然衡情以論，因欠
    債避而不還，或就債之存在及數（餘）額認尚有爭執者，於
    經他人催討時，原多會相互爭執，是除有其他積極事證可為
    不同之認定外，尚難僅因甲○○於案發時曾向陳昱豪、洪○瑋
    表明無積欠債務，或被告未向陳昱豪、洪○瑋出示對甲○○之
    債權證明文件，即認陳昱豪、洪○瑋對於被告即甲○○2人間之
    債務關係已全然明瞭，而以其受託討債所獲報酬，遽認其有
    強盜之不法所有意圖。是被告、陳昱豪、洪○瑋雖共同以傷
    害、剝奪行動自由之違法方式迫使甲○○無法對陳昱豪、洪○
    瑋取走其身上財物有所反抗，然依卷內事證無從證明其等係
    出於為自己或他人不法所有之意圖，所為自與強盜罪之主觀
    犯罪構成要件不符，尚難遽以強盜罪相繩。
㈢、從而，被告與共犯陳昱豪、洪○瑋共同剝奪甲○○行動自由事證
    明確，洵堪認定，自應依法論科。
四、論罪科刑之理由：
㈠、被告行為後，刑法第302條雖於108年12月25日修正公布，並
    於同年月27日生效，惟該等條文之修正，係將原依刑法施行
    法第1條之1第2項前段規定提高之罰金數額，調整換算後而
    予明定，以增加法律明確性，並未涉及適用處罰之成罪或科
    刑條件之實質內容變更，自均應依一般法律適用原則，適用
    裁判時即修正後之同法條規定論處。
㈡、刑法第302條第1項所謂以其他非法方法，剝奪人之行動自由
    ，係對於同條項私行拘禁之補充規定，若於剝奪被害人之行
    動自由後將被害人拘禁於一定之處所，繼續較久之時間，始
    屬私行拘禁（最高法院86年度台上字第3619號判決要旨參照
    ）。又刑法第302條第1項、第304條第1項及第305條之罪，
    均係以人之自由為其保護之法益。而刑法第302條第1項之罪
    所稱之非法方法，已包括強暴、脅迫或恐嚇等一切不法手段
    在內。因之，如以非法方法剝奪他人行動自由行為繼續中，
    再對被害人施加恐嚇，或以恐嚇之手段迫使被害人行無義務
    之事；則其恐嚇之行為，仍屬於非法方法剝奪行動自由之部
    分行為，應僅論以刑法第302條第1項之罪，無另成立同法第
    304條或第305條之罪之餘地(最高法院89年台上字第780號判
    決意旨參照)。
㈢、被告與共犯陳昱豪、洪○瑋共謀後，陳昱豪、洪○瑋於案發當
    天係先駕駛被告提供車輛，邀約甲○○上車，甲○○雖在車內先
    與陳昱豪因其借用被告車輛遭蔡登法等人撞毀，是否應賠償
    被告一事發生口角，但甲○○當時尚不知陳昱豪與洪○瑋攜帶
    器械，亦未在車內受威嚇、肢體暴力行為，且無表明欲下車
    而不可得之情形，業據甲○○於原審審理時證述在卷（見原審
    卷二第307至309頁、第316頁、第335至337頁），其後陳昱
    豪將甲○○載往○○○○圍牆邊某處下車後，因甲○○仍否認積欠被
    告債務，陳昱豪遂與洪○瑋持球棒、刀械傷害甲○○，由此可
    知陳昱豪與洪○瑋係因不滿甲○○一再否認未積欠乙○○債務，
    始在○○○○圍牆某處基於傷害犯意，共同傷害甲○○，且其等在
    傷害甲○○前，並未拘束甲○○之行動自由，甲○○受傷後，才又
    上車而後在車內遭控制行動自由。是核被告與陳昱豪、洪○
    瑋共謀後，再由陳昱豪、洪○瑋於被告提供之車上下手實施
    剝奪甲○○行動自由及命其交出金飾等物以賠償被告車輛被撞
    毀之損害，所為係犯刑法第302條第1項剝奪他人行動自由罪
    （被告另涉犯刑法第277條第1項傷害罪部分，因甲○○已撤回
    對陳昱豪之傷害告訴，被告同為撤回告訴效力所及，而由原
    審另為不受理判決判確定）。陳昱豪、洪○瑋於剝奪甲○○行
    動自由過程中，命甲○○交付提款卡、密碼及取走甲○○身上之
    金項鍊、金戒指，而有使甲○○行無義務之事，因此部分之行
    為已包攝於剝奪甲○○行動自由之不法意涵內，為剝奪行動自
    由之部分行為，就此部分不另論以強制罪。
㈣、按法院之審判，固應以起訴之犯罪事實為範圍，但於不妨害
    事實同一之範圍內，仍得自由認定事實，適用法律。而所謂
    事實同一，係指刑罰權所以發生之原因事實係屬同一而言，
    非謂罪名或犯罪之構成要件同一，亦非謂全部事實均一致。
    申言之，起訴書所指之罪名，對於審判尚無拘束之效力，祇
    須其基本社會事實相同，縱令行為之程度有所差異，亦無礙
    其犯罪事實之同一性，審理事實之法院仍得自由認定事實，
    變更檢察官所認之罪名，予以適用刑罰。而強盜罪，性質上
    屬恐嚇取財與妨害自由之結合犯，故其基本社會事實相同，
    自無礙其犯罪事實之同一性(最高法院104年度台上字第3193
    號判決意旨參照)。公訴意旨固認被告與陳昱豪、洪○瑋係共
    同犯刑法第330條第1項加重強盜罪，惟依前所述，被告主觀
    上係認知要向甲○○追討應允賠償車輛損毀之債務，故其主觀
    上並無不法所有之意圖，被告所為自與強盜罪之構成要件有
    間，故公訴意旨認被告本件係犯刑法第330條第1項之加重強
    盜罪，容有未洽，惟如前述，強盜罪與剝奪他人行動自由之
    妨害自由等罪，二者基本社會事實相同，是以起訴與本院認
    定之犯罪事實具有同一性，且經原審及本院諭知被告所涉犯
    法條及罪名，復經檢察官、被告及辯護人當庭辯論，無礙被
    告之防禦權行使，爰依法變更起訴法條。
㈤、被告、陳昱豪與洪○瑋間，就上開剝奪行動自由犯行，彼此間
    有犯意聯絡及行為分擔，應依刑法第28條規定，論以共同正
    犯。
五、撤銷改判之理由：
㈠、原審認被告涉犯剝奪他人行動自由罪，事證明確，因予論罪
    科刑，固非無見。惟量刑之輕重，雖屬事實審法院得依職權
    自由裁量之事項，然仍應受比例原則及公平原則之限制，否
    則其判決即非適法。刑事審判旨在實現刑罰權分配的正義，
    故法院對有罪被告之科刑，應符合罪刑相當之原則，使輕重
    得宜，罰當其罪，以契合社會之法律感情。又按科刑時應以
    行為人之責任為基礎，並審酌一切情狀，尤應注意下列事項
    ，為科刑輕重之標準：「一、犯罪之動機、目的。二、犯罪
    時所受之刺激。三、犯罪之手段。四、犯罪行為人之生活狀
    況。五、犯罪行為人之品行。六、犯罪行為人之智識程度。
    七、犯罪行為人與被害人之關係。八、犯罪行為人違反義務
    之程度。九、犯罪所生之危險或損害。十、犯罪後之態度。
    」此為刑法第57條所明定。是被告犯罪所生之危險或損害、
    是否已與被害人達成和解，其量刑基礎即有不同，應予差別
    處遇。被告於原審判決後已於本院審理時坦承犯行，復於10
    9年11月11日與甲○○成立和解，被告並依和解條件履行完畢
    ，告訴代理人當庭表示願意原諒被告，請求法院從輕量刑及
    給予緩刑之宣告等情，有本院109年11月11日準備程序筆錄
    、109年度附民字第190號和解筆錄、本院公務電話紀錄及被
    告匯款給付告訴人之自動櫃員機交易明細紀錄存卷可稽（見
    本院卷第192頁、第195至196頁、第219頁、第259至261頁）
    ，相較於原審之量刑基礎已有不同。原審未及審酌上情，因
    而量處被告有期徒刑10月，然因前述量刑審酌之前提事實已
    有不同，原判決於量刑時未及審酌被告業已坦承犯行及與告
    訴人達成和解之情，尚有未洽。被告上訴意旨，以其業已坦
    承犯行，且已與甲○○成立和解並給付賠償完畢，認原判決量
    刑過重，為有理由，自應由本院將原判決予以撤銷改判，期
    臻妥適。
㈡、本院審酌被告前有毒品前科，有臺灣高等法院被告前案紀錄
    表在卷可憑，素行非佳，其所有車輛出借甲○○使用後遭撞毀
    ，雖甲○○幾經催討仍無意賠償，被告亦應循合法途徑追討，
    竟對甲○○心生不滿率爾謀劃由陳昱豪、洪○瑋出面向甲○○施
    用暴力追討，甲○○隨即被陳昱豪、洪○瑋帶往人煙稀少處，
    求援困難，嗣後遭陳昱豪、洪○瑋持鋁棒、開山刀輪番劈砍
    、毆擊成傷，身心受創且無法抗拒之情形下，再遭其2人剝
    奪行動自由並取走身上財物抵債，犯罪手段殘暴，甲○○遭剝
    奪行動自由之時間僅46分鐘不長，被告所為對於社會治安造
    成相當程度之危害非鉅，甲○○遭強取之財物價值非少，犯罪
    所生損害不輕，被告雖未實際下手實施暴行，然為本件爭端
    事主，主動邀集原與甲○○無任何過節之陳昱豪、洪○瑋參與
    及實行本案，除事前謀劃，提供交通工具及作案鋁棒，事後
    並朋分取得財物，惡性非輕，惟被告於本院審理時，終能坦
    白認罪，對其所為犯行有所悔悟，並與告訴代理人和解成立
    ，願意賠償告訴人所受損失，並已依約履行完畢，有上開和
    解筆錄、匯款明細可按，犯後態度尚可，告訴代理人表示同
    意原諒被告，請求從輕量刑，暨被告自陳為高職肄業，智識
    程度不高，未婚，亦無子女，與母親同住，目前務農，日薪
    約500元，有正當工作及合法收入及其他一切情狀，量處有
    期徒刑5月，並諭知易科罰金之折算標準。
㈢、按犯罪所得，屬於犯罪行為人者，沒收之，於全部或一部不
    能沒收或不宜執行沒收時，追徵其價額；宣告前2條之沒收
    或追徵，有過苛之虞、欠缺刑法上之重要性、犯罪所得價值
    低微，或為維持受宣告人生活條件之必要者，得不宣告或酌
    減之，刑法第38條之1第1項前段、第3項、第38條之2第2項
    固分別定有明文。被告與共犯所取得甲○○之金項鍊、金戒指
    各1只及提款卡1張係被告與共犯陳昱豪、洪○瑋之犯罪所得
    ，共犯陳昱豪供稱已將金項鍊、金戒指持以變賣得款43,000
    元（見警卷第2頁），被告則自承從中分得變賣款項9,000元
    等語在卷（見原審卷三第32頁）。從而，被告為本案犯行屬
    於被告之犯罪所得共計9,000元，原應依刑法第38條之1第1
    項、第3項規定，予以宣告沒收，於全部或一部不能沒收或
    不宜執行沒收時，追徵其價額。然因被告於本院審理時，已
    與甲○○達成和解，賠償其21萬元，遠逾其上開犯罪所得，若
    再予宣告沒收其犯罪所得，顯有過苛之虞，爰依刑法第38條
    之2第2項規定不予宣告沒收，併此敘明。至上開犯罪所得中
    之提款卡1張，固有遭用為其他犯罪工具之虞，而有其刑法
    上預防犯罪之重要性，然因未經扣案，且陳昱豪供稱不知下
    落等語（見原審卷一第129頁），故該提款卡是否尚存在，
    即非無疑；再者，該提款卡可透過補發等手續使原來之物失
    去其效用，且價值不高，考量將來沒收執行之困難與追徵之
    實益，即縱予宣告沒收，實際亦可能無實物而無法執行，而
    若改以追徵，其價額又過低而無實益，衡諸比例原則，爰依
    刑法第38條之2第2項規定，不予宣告沒收，併此敘明。
六、依刑事訴訟法第369條第1項前段、第364條、第299條第1項
    前段，刑法第28條、第302條第1項、第41條第1項前段，刑
    法施行法第1條之1第1項，判決如主文。
本案經檢察官張建強追加起訴，檢察官趙中岳到庭執行職務。
中　　華　　民　　國　　110 　年　　8 　　月　　25　　日
                  刑事第六庭    審判長法　官  張瑛宗
                                      法　官  林逸梅
                                      法　官  李秋瑩
以上正本證明與原本無異。
如不服本判決應於收受送達後20日內向本院提出上訴書狀，其未
敘述上訴理由者，並得於提起上訴後20日內向本院補提理由書（
均須按他造當事人之人數附繕本）「切勿逕送上級法院」。
　　　　　　　　　　　　　　　　　　　書記官  劉紀君
中　　華　　民　　國　　110 　年　　8 　　月　　25　　日
附錄本案論罪科刑法條全文
中華民國刑法第302條
私行拘禁或以其他非法方法，剝奪人之行動自由者，處5年以下
有期徒刑、拘役或9千元以下罰金。
因而致人於死者，處無期徒刑或7年以上有期徒刑；致重傷者，
處3年以上10年以下有期徒刑。
第1項之未遂犯罰之。